臺灣臺中地方法院交通事件裁定　　　　 100年度交聲字第48號
原處分機關　交通部公路總局臺中區監理所
異　議　人
即受處分人　林佑勳
上列受處分人因違反道路交通管理處罰條例案件，對於交通部公
路總局臺中區監理所民國99年11月30日所為之處分（中監違字第
裁60-Z7B017231號裁決書），聲明異議，本院裁定如下：
    主    文
異議駁回。
    理    由
一、原處分機關裁決意旨﹕異議人即受處分人林佑勳於民國99年
    10月19日7時36分許，駕駛車牌號碼9197-UC號自用小客車，
    在國道3號高速公路北上202公里處，因未保持行車安全距離
    致追撞前方車牌號碼6825-XX號租賃小客車肇事（無人傷亡
    ）之違規，經內政部警政署國道公路警察局第七警察隊快官
    分隊警員舉發，受處分人逾越應到案期限30日內提出申訴，
    經原處分機關函查違規屬實，遂於99年11月30日，依道路交
    通管理處罰條例第33條第1項第2款規定，以中監違字第裁60
    -Z7B017231號裁決書裁處受處分人罰鍰新臺幣（下同）3300
    元（罰鍰已繳納），並依同條例第63條第1項第1款規定，記
    違規點數1點。
二、受處分人聲明異議意旨：本人當時在國道3號高速公路往台
    74線之減速車道，本人車輛已欲進入台74線，但卻在202公
    里處有一輛車從非減速車道切入前方減速車道行駛，因該處
    已是單行道，為此聲明異議。
三、按汽車在同一車道行駛時，除超越前車外，後車與前車之間
    應保持隨時可以煞停之距離；駕駛人應注意車前狀況，並隨
    時採取必要之安全措施，道路交通安全規則第94條第1項、
    第3項定有明文。次按汽車行駛高速公路及快速公路，前後
    兩車間之行車安全距離，在正常天候狀況下，小型車為車輛
    速率之每小時公里數值除以2，單位為公尺，高速公路及快
    速公路交通管制規則第6條第1項定有明文。又汽車行駛於高
    速公路、快速公路或設站管制之道路，不遵使用限制、禁止
    、行車管制及管理事項之管制規則而未保持安全距離者，處
    汽車駕駛人3000元以上6000元以下罰鍰，並記違規點數1點
    ，道路交通管理處罰條例第33條第1項第2款、第63條第1項
    第1款亦有明文。復按小型車行駛高速公路未依規定與前車
    保持安全距離，逾越應到案期限30日內，繳納罰鍰或到案聽
    候裁決者，處3300元罰鍰，亦為違反道路交通管理事件統一
    裁罰基準表所明定。
四、經查：
  (一)本件受處分人於99年10月19日7時36分許，駕駛車號9197-UC
    號自用小客車行經國道3號高速公路北上202公里處，因煞車
    不及，而與其前方第三人林宗政所駕駛車號6825-XX號租賃
    小客車發生碰撞，受處分人之車再遭後方駛來由第三人林正
    裕所駕駛車號OK-8078號自用小貨車追撞等情，為受處分人
    所自承，並經林宗政、林正裕於警詢時陳述明確，有內政部
    警政署國道公路警察局第七警察隊99年10月19日道路交通談
    話紀錄表3份在卷可稽，復有道路交通事故現場圖、道路交
    通事故調查報告表(一)、(二)各1份及現場相片6張附卷可憑，是
    此部分事實，應足認定。
  (二)受處分人雖否認違規，並以前詞置辯，惟受處分人於上開警
    詢時已供稱：「我自霧峰交流道北向，欲下快官交流道去台
    中上班，至肇事地點要下快官交流道的車子很多，走走停停
    ，我隨前車68 25-XX車後慢慢要下快官交流道。突然前車
    6825-XX踩煞車，我隨之煞車，煞車不及車頭撞前車車尾後
    ，車尾又遭後車OK-8078自小貨車撞我車尾而肇事」等語（
    見本院卷第14頁），顯見當時因車流量大而呈現走走停停狀
    況，且受處分人早於事故發生前即駕車跟隨於車號6825-XX
    號租賃小客車後方，惟因煞車不及而撞及前車，並遭同一車
    道後方車輛追撞，是受處分人所辯：因前車自非減速車道切
    入減速車道致反應不及云云，顯與事實不符。又依證人即前
    車駕駛人林宗政於警詢時所述：「我自中投公路交流道北向
    ，欲下快官交流道往彰化上班。要下快官交流道時因前方車
    多走走停停，我隨前車慢慢走，突然我車車尾就遭後車9197
    -UC自小客車撞上。我感覺被撞一次」等語（見本院卷第15
    頁），及證人即後車駕駛人林正裕於警詢時所述：「我自草
    屯交通道北向欲往台中上班，於快官交流道欲接中彰公路往
    台中。下快官前我便行走減速車道準備下交流道。至肇事地
    點時因欲下匝道的車子很多我隨著前面的車子慢慢要下交流
    道。突然前面的車子煞車，我隨之踩煞車，煞車不及我撞上
    我前車9197-UC自小客車尾而肇事」等語（見本院卷第16頁
    ），併參酌受處分人於警詢所自承：肇事當時行車速度約每
    小時20公里，距離前車約1.5至2公尺左右等語，足認受處分
    人係因未依其行車速率之20公里保持約10公尺左右之安全距
    離，始煞車不及而撞及前方車輛，復又遭後方車輛追撞，是
    受處分人有汽車行駛於高速公路，未依規定保持行車安全距
    離之違規事實，應堪認定。
五、綜上所述，受處分人確有汽車行駛於高速公路，不遵行車管
    制之管制規則而未保持安全距離之情事，已如前述，則原舉
    發機關依法舉發，並交由受處分人當場簽收，因受處分人逾
    越舉發單所載應到案期日（99年11月3日前）30日內到案繳
    納罰鍰，原處分機關遂依道路交通管理處罰條例第33條第1
    項第2款、第63條第1項第1款規定，裁處受處分人罰鍰3300
    元，並記違規點數1點，自屬有據。本件聲明異議為無理由
    ，應予駁回。
六、依道路交通管理處罰條例第87條第2項，道路交通事件處理
    辦法第18條，裁定如主文。
中    華    民    國   100    年    6     月    29    日
                            交通庭法  官  羅智文
上正本證明與原本無異。
如不服本裁定應於送達後五日內向本院提出抗告狀
                                  書記官  洪菘臨
中    華    民    國   100    年    6     月    29    日